【裁判字號】    89,毒抗,267
【裁判日期】    890407
【裁判案由】    毒品危害防制條例
【裁判全文】
臺灣高等法院刑事裁定                            八十九年度毒抗字第二六七號
    抗告人即
    受處分人    甲○○
右列抗告人因違反毒品危害防制條例案件，不服臺灣板橋地方法院中華民國八十九年
二月二十九日裁定（八十九年度毒聲字第一五九三號）提起抗告，本院裁定如左：
    主  文
抗告駁回。
    理  由
一、原裁定意旨略以：檢察官以受處分人甲○○前因施用毒品案件，經台灣板橋地方
    法院以八十八年度毒聲字第四六二三號裁定停止戒治，所餘期間並宣告付保護管
    束，惟受處分人竟於保護管束期間，有施用第一級毒品海洛因之行為，此有臺灣
    板橋地方法院檢察署受保護管束人（被告）尿液檢體監管紀錄表一件在卷可稽，
    其違反保護管束應遵守事項情節重大，爰檢附相關執行案卷，依毒品危害防制條
    例第二十二條第二項之規定，聲請撤銷停止戒治，核無不合，爰裁定受處分人令
    入戒治處所施以強制戒治等語。
二、抗告意旨略以：伊於受保護管束期間表現一向良好，此由尿液檢體監管紀錄表即
    可證明，惟伊於八十九年二月十日在台灣板橋地方法院檢察署被採取之尿液送驗
    結果竟有毒品陽性反應，伊質疑採取之尿液於送檢時編號錯誤或檢驗有誤，惟檢
    察署竟剝奪伊申請複驗之權利。伊確無施用毒品，原裁定竟撤銷伊之停止戒治，
    令入戒治所施以強制戒治，難予甘服云云。
三、經查：（一）受處分人於八十九年二月十日在台灣板橋地方法院檢察署被採取尿
    液送驗時，其尿液檢體編號為00000000，受處分人並在施用毒品犯受保護管束人
    採尿報告到編號表上簽名暨按捺指印；而昭信科技顧問股份有限公司（下稱昭信
    公司）為本件尿液檢驗時，亦確係就編號00000000之尿液檢體為檢驗，此有台灣
    板橋地方法院檢察署受保護人（被告）尿液檢體監管紀錄表、施用毒品犯受保護
    管束人採尿報到編號表及昭信公司濫用藥物陽性檢體檢驗報告在卷（原審第二至
    第四頁）可稽。核對受處分人採取尿液之編號與檢驗尿液時之檢體編號既相符，
    自不生採取之尿液送檢時編號錯誤之情事。（二）昭信公司為本件尿液檢驗時，
    其檢驗方法初步係以酵素免疫分析法篩檢後呈鴉片類陽性反應；再以氣相層析質
    譜分析法確認呈嗎啡陽性反應，此有上揭昭信公司濫用藥物陽性檢體檢驗報告可
    據。按昭信公司為本件尿液檢驗時既經初步篩檢及確認分析兩道程序，其檢驗流
    程嚴緊，檢驗方法精密，是受處分人質疑檢驗有誤，誠屬無端。故受處分人前述
    所辯，不足採信，事證明確，自無複驗尿液之必要，原審依檢察官聲請按毒品危
    害防制條例第二十二條第二項規定裁定撤銷停止戒治，令入戒治所施以強制戒治
    ，於法並無不合。本件抗告，並無理由，應予駁回。
四、據上論結，應依刑事訴訟法第四百十二條，裁定如主文。
中    華    民    國    八十九    年       四       月        七        日
                              臺灣高等法院刑事第二十一庭
                                  審判長法  官  葉  騰  瑞
                                        法  官  魏  大  喨
                                        法  官  陳  憲  裕
右正本證明與原本無異。
不得再抗告。
                                        書記官  劉  育  妃
中    華    民    國    八十九    年        四      月        十        日


司法院資訊處製作；財團法人民間司法改革基金會備份。
